臺灣臺中地方法院刑事判決　　　　　　　96年度易字第5478號
公　訴　人　臺灣臺中地方法院檢察署檢察官
被　　　告　丁○○
上列被告因詐欺取財案件，經檢察官提起公訴（96年度偵字第18
098號），本院合議庭裁定由受命法官獨任進行簡式審判程序，
判決如下：
    主    文
丁○○共同犯詐欺取財罪，處有期徒刑月；扣案如附表所示之
物，均沒收。又共同犯詐欺取財罪，處有期徒刑月，扣案如附
表所示之物，均沒收。又共同犯詐欺取財罪，處有期徒刑捌月；
扣案如附表所示之物，均沒收。又共同犯詐欺取財罪，處有期徒
刑伍月；扣案如附表所示之物，均沒收。應執行有期徒刑壹年貳
月；扣案如附表所示之物，均沒收。
    犯罪事實及理由
一、本案犯罪事實：
    丁○○前於民國九十五年間因公共危險案件，經本院以九十
    五年度交訴字第一四五號判處有期徒刑九月，緩刑三年，於
    九十五年九月二十五日確定在案，現仍在緩刑期內，竟不知
    警惕言行，於九十六年一月間，從中國時報之徵才廣告上，
    得知詐欺集團徵人之訊息後，即自九十六年四、五月間某日
    起至同年六月八日止，加入該姓名年籍不詳綽號「阿生」之
    成年人為首之詐欺集團，並與該集團成年成員共同基於意圖
    為自己不法所有之犯意，相互分工，由丁○○在臺灣地區擔
    任行動基地台之角色，負責接收詐欺集團成年成員自大陸地
    區撥打入臺灣地區之電話，再依指示由其負責之行動基地台
    ，插入詐欺集團成年成員所指定之ＳＩＭ卡，轉接至臺灣地
    區民眾之電話，使詐欺集團成年成員能與臺灣地區之民眾通
    話，以遂行其施用詐術之行為。丁○○乃先向姓名年籍不詳
    綽號「志宏」之成年人，以新臺幣（下同）三萬元之代價，
    購入懸掛車牌號碼Ｘ９－３７３７號（原係懸掛在福特六和
    自小客車）之三菱自小客車一部，作為行動基地台之平台使
    用，並在陸續接獲詐欺集團成年成員所寄送之轉接通訊器材
    及行動電話ＳＩＭ卡後，將該批器材及行動電話ＳＩＭ卡組
    裝在前開自小客車上，用以轉接詐欺集團之詐騙電話使用。
    丁○○另提供其妻徐乃文（不知情）開設在台新銀行開設帳
    號00000000000000號之帳戶，供作該詐欺集
    團成年成員匯入薪資及給付代墊款之用。該詐欺集團先後詐
    騙下列被害人得財：
    (一)於九十六年六月六日十三時二十分許，居住在屏東縣東港
      鎮○○路之民眾丙○○接獲詐騙電話，佯稱：「是當兵的
      同袍，急需用錢，請幫忙匯款，並留下00000000
      00號之電話供聯絡」云云，丙○○不知有假，陷於錯誤
      ，於同日十四時許，旋依對方指示匯款二萬元至指定帳戶
      內。
    (二)於九十六年六月六日十四時五十分許，民眾戊○○在臺北
      縣土城市○○路（起訴書誤為學府路）之處所接獲詐騙電
      話，佯稱：「友人急需用錢，請幫忙匯款，並留下000
      0000000號之電話供聯絡」云云，致戊○○陷於錯
      誤，於同日十五時許，即依對方指示先後匯款三萬元、二
      萬元，合計五萬元至指定帳戶內。
    (三)於九十六年六月七日上午十一時三十分許，居住在桃園縣
      觀音鄉保生村之民眾己○○接獲詐騙電話，佯稱：「行動
      電話遭冒用，帳戶會被凍結，並留下000000000
      0號電話供聯絡」云云，己○○不疑有他，於同日中午十
      二時許，即依對方指示先後匯款一百萬元、一百萬元，合
      計二百萬元至指定帳戶內。
    (四)於九十六年六月七日十三時二十八分許，居住在桃園縣大
      園鄉○○村○○路（起訴書誤為拔子林）之民眾乙○○接
      獲詐騙電話，佯稱：「有電話費帳單未繳納，並留下00
      00000000、0000000000（起訴書誤為
      0000000000）號電話供聯絡」云云，乙○○不
      知有詐，旋於同日依對方指示匯款五十萬元至指定帳戶內
      。
    嗣因丙○○、戊○○、己○○、乙○○均發覺有異，始知受
    騙，報警處理。警方乃於九十六年六月八日十六時許，在臺
    中市○區○○○路路旁之停車格內，查獲丁○○，並扣得其
    所有供上開詐欺犯行所用之行動電話轉接器三十三組、行動
    電話晶片卡五十七張、行動電話門號貼紙四包、蓄電池三顆
    、車牌號碼Ｘ９－３７３７號車牌二面、上開自小客車一部
    ，及被告求職之中國時報一張、台灣優力加油站發票存根一
    張。之後，於九十六年八月三十一日上午十時三十分許，經
    警持本院所核發之搜索票，前往丁○○位在臺中市○區○○○路一一七之十八號住處執行搜索，再扣得丁○○所有供上
    開詐欺犯行所用之中國大陸行動電話ＳＩＭ卡一張，及丁○○之妻徐乃文所有之上開台新銀行存摺一本，暨丁○○所有
    非供上開詐欺犯行使用之行動電話三支。
二、上揭犯罪事實，有下列證據可證：
（一）被告丁○○於警詢、偵查中之自白，及於本院準備程序及
      審理時均為認罪之陳述。
（二）被害人丙○○、戊○○、己○○、乙○○於警詢中之指訴
      。
（三）內政部警政署反詐騙案件紀錄表、搜索扣押筆錄及扣押物
      品目錄表、戶名許乃文之台新銀行帳戶交易明細、照片、
      車牌號碼Ｘ９－３７３７號車籍查詢－基本資料詳細畫面
      。
（四）扣案之行動電話轉接器三十三組、車號Ｘ９－３７３７號
      車牌二面、三菱自小客車一部、行動電話晶片卡五十七張
      、行動電話門號貼紙四包、蓄電池三顆、戶名徐乃文之台
      新銀行存摺一本、中國大陸行動電話ＳＩＭ一張。
三、沒收之宣告：
（一）扣案如附表所示之物，均係被告所有並供違犯上開詐欺犯
      行所用（指分別用在詐騙被害人丙○○、戊○○、己○○
      、乙○○錢財之物，例如0000000000號之行動
      電話晶片卡等物）或預備供違犯上開詐欺犯行所用之物（
      指未用在詐騙被害人丙○○、戊○○、己○○、乙○○錢
      財之物，以被害人丙○○被訛騙錢財為例，000000
      0000號行動電話晶片卡以外之扣案行動電話晶片卡，
      係被告預備供違犯詐欺犯行所用之物，其餘依此類推），
      業據被告供明在卷，爰依刑法第三十八條第一項第二款規
      定，在各該所宣告刑項下，宣告沒收。
（二）扣案之戶名許乃文之台新銀行存摺一本，係被告之妻許乃
      文之帳戶，並非被告所有，又不屬違禁物，核與刑法第三
      十八條沒收之要件不符，爰不諭知沒收。
（三）扣案之行動電話三支，雖係被告所有，但被告否認係供違
      犯上開詐欺犯行使用，辯稱：僅供己私人使用等語，又無
      其他證據足認該三支行動電話確係被告違犯上開詐欺取財
      罪行所用或預備使用之物，又不屬違禁物，爰亦不諭知沒
      收。
四、依刑事訴訟法第二百七十三條之一第一項、第二百九十九條
    第一項前段、第三百十條之二、第四百五十四條第一項，刑
    法第二十八條、第三百三十九條第一項、第四十一條第一項
    前段，刑法施行法第一條之一，判決如主文。
本案經檢察官甲○○到庭執行職務
中　　華　　民　　國　　96　　年　　12　　月　　12　　日
                  刑事第十一庭  法　官　莊嘉蕙
以上正證明與原本無異。
如不服本判決，應於送達後十日內向本院提出上訴狀（須附繕本
），上訴於臺灣高等法院臺中分院。上訴書如未敘述理由，應於
上訴期間屆滿後20日內補提理由書於本院。
                                書記官　魏愛玲
中　　華　　民　　國　　96　　年　　12　　月　　12　　日
附錄論罪科刑法條
中華民國刑法第339條第1項
意圖為自己或第三人不法之所有，以詐術使人將本人或第三人之
物交付者，處五年以下有期徒刑、拘役或科或併科一千元以下罰
金。
附表：
一、行動電話轉接器三十三組。
二、車號Ｘ９－３７３７號車牌二面、三菱自小客車一部。
三、行動電話晶片卡五十七張。
四、行動電話門號貼紙四包。
五、蓄電池三顆。
六、中國大陸行動電話ＳＩＭ一張。
